臺灣高等法院臺中分院刑事判決　　　　　　　　　　九十四年度上訴字第六九九號
　　上　訴　人　臺灣彰化地方法院檢察署檢察官
　　被　　　告　甲○○
右上訴人因被告違反毒品危害防制條例案件，不服臺灣彰化地方法院九十三年度訴字
第一三七二號中華民國九十四年一月三十一日第一審判決（起訴案號：臺灣彰化地方
法院檢察署九十三年度毒偵字第二六三五、三○五二號），提起上訴，暨台灣彰化地
方法院檢察署檢察官移
決如左：
    主      文
上訴駁回。
    事      實
一、甲○○曾因違反毒品危害防制條例案件，經法院判處有期徒刑二年、六月，應執
    行有期徒刑二年五月確定，復因違反毒品危害防制條例案件，另經法院判處有期
    徒刑七月確定，二案接續執行，於民國（下同）九十一年十二月十六日假釋出獄
    付保護管束，迄九十三年二月二十三日假釋期滿執行完畢。又其前因施用毒品案
    件，經法院裁定移送觀察、勒戒後，認無繼續施用毒品之傾向，由臺灣彰化地方
    法院檢察署檢察官於八十八年十月三十日，以八十八年度毒偵字第一一九六號為
    不起訴處分確定；復因施用第一、二級毒品案件，再經法院裁定移送觀察、勒戒
    後，認有繼續施用毒品之傾向，經檢察官聲請，由原審以八十九年度毒聲字第五
    三號裁定移送戒治處所施予強制戒治一年，嗣強制戒治滿三月後，其成效經評定
    合格，無繼續戒治必要，復由法院裁定停止戒治，所餘戒治期間付保護管束，詎
    其於保護管束期間又再施用第二級毒品甲基安非他命，而違反保護管束應遵守事
    項情節重大，經法院裁定撤銷其停止戒治，令入戒治處所施以殘餘期間之強制戒
    治，迄九十年三月二十五日甫執行期滿。詎其仍不知悔改，於前揭強制戒治執行
    完畢釋放後五年內，復基於施用第二級毒品甲基安非他命之概括犯意，自九十三
    年三月十四日十三時許起至九十四年一月十一日十二時許止，在彰化縣彰化市友
    人、彰化市○○路二○○巷四九號五○三室租處等地，以將第二級毒品甲基安非
    他命置放於玻璃管內，外用火加以燒烤使成氣體後吸食之方式，連續多次施用第
    二級毒品甲基安非他命。嗣於(一)九十三年三月十四日二十二時四十分許，在彰化
    縣彰化市○○里○○路五○一號前，為警查獲；(二)九十三年五月三十一日二十一
    時十七分許，因列管毒品人口，至彰化縣警察局彰化分局接受採尿檢驗，結果呈
    甲基安非他命陽性反應。(三)九十三年十一月十一日許，因列管毒品人口，至彰化
    縣警察局彰化分局接受採尿檢驗，結果呈甲基安非他命陽性反應而循線查悉上情
    。(四)九十四年一月十四日十五時三十五分許，在彰化市○○路二○○巷四九號五
    ○三室為警緝獲，因而循線查悉上情（施用第一級毒品部分未據上訴而確定）。
二、案經彰化縣警察局彰化分局報請臺灣彰化地方法院檢察署檢察官偵查起訴暨移送
    併案審理。
    理      由
一、訊據被告甲○○對於右揭事實坦承不諱，且其先後為警查獲時所採取之尿液，經
    送鑑驗結果，均呈甲基安非他命陽性反應，此有彰化縣衛生局煙毒尿液檢驗成績
    書二紙（見毒偵二六三五號卷第二五頁、毒偵一二○九號卷第十五頁）、詮昕科
    技股份有限公司濫用藥物尿液檢驗報告二紙（見毒偵三○五二號卷第十五頁、毒
    偵六八五號卷第十六頁）附卷可稽，足見被告上開自白與事實相符而堪採信。再
    查，被告曾因施用毒品案件，經法院裁定移送觀察、勒戒後，認無繼續施用毒品
  之傾向，由檢察官為不起訴處分確定；復因施用第一、二級毒品案件，再經法院
    裁定移送觀察、勒戒後，認有繼續施用毒品之傾向，經法院裁定強制戒治，經強
    制戒治滿三月後，其成效經評定合格，無繼續戒治必要而經法院裁定停止戒治，
    所餘戒治期間付保護管束，詎其於保護管束期間又再施用第二級毒品甲基安非他
    命，而違反保護管束應遵守事項情節重大，經法院裁定撤銷其停止戒治，令入戒
    治處所施以殘餘期間之強制戒治，迄九十年三月二十五日甫執行期滿，此有臺灣
    高等法院被告全國前案紀錄表及臺灣彰化地方法院檢察署刑案資料查註紀錄表等
    件在卷足憑，被告顯係於受強制戒治執行完畢釋放後，五年內再犯本件施用第二
    級毒品之罪，依同條例第二十三條第二項規定，應依法論科。從而本件事證已臻
    明確，被告前開犯行均堪認定。
二、核被告所為，係犯毒品危害防制條例第十條第二項之施用第二級毒品罪。被告先
    後多次施用第二級毒品甲基安非他命之犯行，時間緊接，所犯係構成要件相同之
    罪，顯係基於概括犯意反覆為之，為連續犯，應依刑法第五十六條規定，以一罪
    論，並加重其刑。檢察官移送併辦部分與起訴事實有裁判上一罪之關係，本院自
得併予審酌。又被告曾因違反毒品危害防制條例案件，經法院分別判處有期徒刑
    二年、六月，應執行有期徒刑二年五月確定，復因違反毒品危害防制條例案件，
    另經法院判處有期徒刑七月確定，二案接續執行，於九十一年十二月十六日假釋
    出獄付保護管束，迄九十三年二月二十三日假釋期滿執行完畢等情，有臺灣彰化
    地方法院檢察署刑案資料查註紀錄表及臺灣高等法院被告全國前案紀錄表各一份
    附卷可稽，被告於受有期徒刑之執行完畢後，五年內再犯有期徒刑以上之罪，為
    累犯，應分別依刑法第四十七條規定，遞加重其刑。原審判決依毒品危害防制條
    例第十條第二項、刑法第十一條前段、第五十六條、第四十七條之規定，並審酌
    被告前曾有施用毒品罪行，經送觀察勒戒、強制戒治後，猶不知悔改，再施用毒
    品不輟，不僅戕害自身健康，更辜負國家將之視為病人，並施以長時間戒治處遇
    之苦心，惟其對他人權益之侵害仍屬有限，且犯後於原審已坦承犯行，暨其犯罪
    動機、目的、手段、施用之次數、期間及其智識程度、生活狀況等一切情狀，量
    處被告有期徒刑八月，核其認事用法，均無不當，量刑亦稱妥適，檢察官上訴指
    摘原審判決疏未審酌移送併辦事實云云，惟檢察官於本院移送併辦之犯罪事實，
    於原審已經因被告自白而併予審酌，故上訴即無理由，應予駁回。
三、據上論斷，應依刑事訴訟法第三百六十八條，判決如主文。
本案經檢察官乙○○到庭執行職務。
中      華      民      國      九十四  年      四      月      二十八  日
                                臺灣高等法院臺中分院刑事第八庭
                                      審判長法  官  羅  得  村
                                            法  官  巫  政  松
                                            法　官　陳　毓　秀
右正本證明與原本無異。
（不得上訴）
                                            書記官　顏　子　良
中      華      民      國      九十四  年      四      月      二十九  日
附錄論罪科刑主要法條：
毒品危害防制條例第十條第二項：
施用第二級毒品者，處三年以下有期徒刑。
                                                                        Ａ
